臺灣高雄地方法院刑事判決　　　　　　　94年度訴字第3099號
　　公　訴　人　臺灣高雄地方法院檢察署檢察官
　　被　　　告　乙○○
上列被告因違反毒品危害防制條例案件，經檢察官提起公訴（89
年度毒偵緝字第401 號、89年度毒偵字第5614號），被告經訊問
後為有罪之陳述，本院合議庭裁定由受命法官獨任進行簡式審判
程序，並判決如下：
    主  文
乙○○連續施用第一級毒品，累犯，處有期徒刑捌月。扣案之吸
管貳支沒收銷燬之；又連續施用第二級毒品，累犯，處有期徒刑
陸月。扣案之第二級毒品甲基安非他命成分之晶體壹包（驗後毛
重拾貳點柒公克）、同前吸管貳支、吸食器壹個、酒精燈壹個、
殘渣袋貳個沒收銷燬之。應執行有期徒刑壹年。扣案第二級毒品
甲基安非他命成分之晶體壹包（驗後毛重拾貳點柒公克）、吸管
貳支、吸食器壹個、酒精燈壹個、殘渣袋貳個均沒收銷燬之。
    事實及理由
一、本件被告乙○○所犯係死刑、無期徒刑、最輕本刑為3 年以
    上有期徒刑以外之罪，其於準備程序中就被訴事實為有罪之
    陳述，經審判長告知簡式審判程序之旨，並聽取公訴人及被
    告之意見後，本院合議庭認宜進行簡式審判程序，依刑事訴
    訟法第273 條之1 第1 項規定，合議裁定由受命法官獨任進
    行簡式審判程序，合先敘明。
二、乙○○前因違反麻醉藥品管理條例案件，經本院86年易字第
    8429號判決處有期徒刑3 月確定，於民國87年7 月3 日執行
    完畢。另因施用毒品案件，前經本院依職權裁定送觀察、勒
    戒及強制戒治，至88年12月2 日戒治期滿釋放出監。詎仍不
    知悔改，基於施用第一級毒品海洛因及第二級毒品甲基安非
    他命之概括犯意，自89年5 月21日起至89年8 月11日12時止
    ，連續在高雄市苓雅區○○○路6 號7 樓之12住處（下稱本
    件住處），以將第一級毒品海洛因摻入香菸及將第二級毒品
    甲基安非他命置入玻璃球以火燒烤方式施用，嗣分別於89年
    5 月22日在高雄市新興區○○○路145 號、89年8 月12日在
    本件住處為警查獲及經乙○○同意後採尿，並扣得扣案之第
    二級毒品甲基安非他命成分之晶體1 包（驗後毛重12.7公克
    ）、沾有海洛因及甲基安非他命殘渣之吸管2 支、沾有甲基
    安非他命殘渣之吸食器1 個、酒精燈1 個、殘渣袋2 個，始
    悉上情。案經高雄市政府警察局苓雅分局移送臺灣高雄地方
    法院檢察署檢察官偵查起訴。
三、本件證據部分除補充：「本院依職權送高雄醫學大學附設中
    和紀念醫院檢驗之94年10月18日檢驗報告5 紙」、「被告於
    本院準備程序及審判程序中之陳述」外，餘均引用檢察官起
    訴書所載（如附件）。訊據被告對上揭事實坦承不諱，且其
    為警查獲時所採取之尿液，經送請高雄市立凱旋醫院及高雄
    縣政府衛生局檢驗結果，均呈嗎啡、甲基安非他命陽性反應
    ，此有高雄市立凱旋醫院89年6 月8 日濫用藥物尿液檢驗報
    告書1 紙附於警卷及高雄縣政府衛生局89年9 月8 日煙毒尿
    液檢驗成績書、姓名對照表各1 紙附於89年度毒偵字第5614
    號卷可查。此外，復有扣押物品清單1 紙附於89年度毒偵字
    第5614號卷可證，足認被告之自白與事實相符，本件事證明
    確，被告施用第一級毒品海洛因及第二級毒品甲基安非他命
    之事實，堪以認定。被告曾因施用毒品案件，經本院依職權
    裁定送觀察、勒戒及強制戒治，至88年12月2 日戒治期滿釋
    放出監，其於強制戒治期滿後5 年內再犯本案施用毒品罪，
    應依法論科。
四、按毒品危害防制條例業於93年1 月9 日修正公布施行（下稱
    新法），本件被告施用毒品之時間，固於該條例修正前，惟
    同條例第10條第1 項、第2 項於修正前、後均無變動，是不
    生新、舊法比較之問題，仍應適用新法處斷，合先敘明。按
    海洛因、甲基安非他命分別為毒品危害防制條例第2 條第2
    項第1 款及第2 款所明定之第1 級及第2 級毒品，核被告所
    為，其施用第一級毒品海洛因之犯行，係犯同條例第10條第
    1 項之施用第一級毒品罪；其施用第二級毒品甲基安非他命
    之犯行，係犯同條例第10條第2 項之施用第二級毒品罪。被
    告持有海洛因及甲基安非他命後進而施用，其持有之低度行
    為，應為施用之高度行為吸收，均不另論罪。被告多次施用
    第一級毒品海洛因及多次施用第二級毒品甲基安非他命，均
    時間緊接，犯罪方法相近，且觸犯構成要件相同之罪名，均
    為連續犯，均應依刑法第56條之規定論以1 罪，並加重其刑
    ；被告上開所犯2 罪，犯意各別，行為互異，應予以分論併
    罰。被告前因違反麻醉藥品管理條例案件，經本院86年易字
    第8429號判決處有期徒刑3 月確定，甫於87年7 月3 日執行
    完畢，此有臺灣高等法院被告前案記錄表1 件在卷可查，其
    受有期徒刑執行完畢後，5 年以內再犯本案有期徒刑以上之
    罪，均為累犯，應依刑法第47條規定，遞予加重其刑。審酌
    被告前因施用毒品案件，經觀察、勒戒、強制戒治後，仍未
    能徹底戒絕毒品，再度施用毒品，顯見其無戒毒悔改之意，
    惟念其施用毒品，僅戕害一己之身體健康，所為尚未害及他
    人，及其施用之次數、頻率，及犯後坦承犯行態度良好等一
    切情狀，各量處如主文所示之刑並定其應執行刑，以資懲儆
    。
五、扣案之第二級毒品甲基安非他命1 包（驗後毛重12.7公克）
    、吸管2 支、吸食器1 個、酒精燈1 個、殘渣袋2 個，經鑑
    定後，除吸管2 支均含有第一級毒品海洛因及第二級毒品甲
    基安非他命之陽性反應外，餘皆呈第二級毒品甲基安非他命
    之陽性反應，此有高雄醫學大學附設中和紀念醫院檢驗之94
    年10月18日檢驗報告5 紙在卷可證，是扣案之第二級毒品甲
    基安非他命成分之晶體1 包（驗後毛重12.7公克），經鑑定
    確屬第二級毒品甲基安非他命，已如前述；吸管2 支、吸食
    器1 個、酒精燈1 個、殘渣袋2 個，因已分別難與海洛因或
    甲基安非他命析離，自應視為海洛因或甲基安非他命之一部
    分，爰依毒品危害防制條例第18條第1 項前段規定宣告沒收
    銷燬之。至於鑑驗所耗用之第二級毒品甲基安非他命，業經
    滅失，自無庸宣告沒收銷燬之。
據上論斷，應依刑事訴訟法第273 條之1 第1 項、第299 條第1
項前段、第310 條之2 、第450 條、第454 條第2 項，毒品危害
防制條例第10條第1 項、第2 項、第18條第1 項前段，刑法第11
條、第56條、第51條第5款、第9款、第47條，判決如主文。
本案經檢察官甲○○到庭執行職務。
中　　華　　民　　國　　94　　年　　10　　月　　26　　日
                  刑事第二庭    法　官  何佩陵
以上正本證明與原本無異。
如不服本判決，應於判決送達後10日內，向本院提出上訴狀。
中　　華　　民　　國　　94　　年　　10　　月　　26　　日
                                書記官  張家瑜
附錄法條
毒品危害防制條例第10條
施用第一級毒品者，處 6 月以上 5 年以下有期徒刑。
施用第二級毒品者，處 3 年以下有期徒刑。
